# 哪里有IFRIC 12的中文版？

提问人：duxingdao2010 时间：2015-10-11 17:05:38
如题，求IFRIC 12的中文版，想学习下，又看不懂英文

回答人：chenyiwei
没有找到官方简体中文版的电子版，只有一个台湾的翻译草案可供参考。因为与大陆的表达习惯存在差异，建议对照英文原版一并阅读以便于理解。
IFRIC12-1服務特許權協議.pdf
(270.26 KB, 下载次数: 506)
2015-10-12 00:16 上传